臺灣高等法院臺中分院民事裁定
111年度抗字第274號
抗  告  人  葉潤美  
上列抗告人因與相對人葉聖通間確認損害債權事件，聲請訴訟救
助，對於中華民國111年6月9日臺灣彰化地方法院111年度救字第
17號裁定，提起抗告，本院裁定如下：
    主  文
抗告駁回。
抗告訴訟費用由抗告人負擔。
    理  由
一、聲請及抗告意旨略以：臺灣彰化地方法院111年訴字第344號
    （即110年度補字第807號）民事裁定命抗告人繳納第一審裁
    判費新臺幣（下同）1萬7335元，惟抗告人無力繳交，爰依
    法聲請訴訟救助，詎原裁定未予詳查即予駁回，爰提起抗告
    ，請求廢棄原裁定等語。
二、按當事人無資力支出訴訟費用者，依民事訴訟法第107條規
    定，固得聲請訴訟救助，然所謂無資力，係指窘於生活，且
    缺乏經濟信用者而言（最高法院43年度台抗字第152號判決
    意旨參照）。又此項請求訴訟救助之事由，依同法第109條
    第2項、第284條之規定，應提出能即時調查之證據以釋明之
    。是以法院調查聲請人是否無資力支出訴訟費用，專就聲請
    人提出之證據為之，如聲請人並未提出證據，或依其提出之
    證據，未能信其無資力支出訴訟費用之主張為真實，即應將
    其聲請駁回，並無派員調查之必要。　　
三、經查，抗告人固提出台中市核定免繳健保費證明、109年度
    綜合所得各類所得稅資料清單、○○○○○○分行帳戶存摺明細等
    件，欲釋明自己無資力之事實，惟台中市核定免繳健保費證
    明，至多僅能認台中市政府主動審核抗告人符合補助資格，
    由台中市政府直接代抗告人繳納費用予中央健保署，並享有
    其他老人福利；又依109年度綜合所得稅各類所得資料清單
    ，抗告人分別自○○○○股份有限公司○○分公司等受領新台幣（
    下同）1837元、4392元、1萬8000元、4萬3982元，且參照抗
    告人所提出之前開存摺明細顯示該帳戶之存款高達146萬362
    9元，難認抗告人已窘於生活且缺乏經濟信用，致無資力支
    付本件訴訟費用1萬7335元。是抗告人聲請暫免繳納裁判費
    之訴訟救助，於法不合，不應准許。原法院裁定駁回抗告人
    之聲請訴訟救助，尚無違誤。抗告意旨指摘原裁定不當，為
    無理由，應予駁回。
四、爰裁定如主文。
中　　華　　民　　國　　111 　年　　7 　　月　　19　　日
                民事第六庭    審判長法  官  楊熾光
                                    法  官  莊宇馨
                                    法  官  郭玄義
正本係照原本作成。       
本裁定除以適用法規顯有錯誤為理由外，不得再抗告。
如提起再抗告者應於裁定送達後10日內向本院提出抗告理由狀（
須按照他造人數附具繕本）並繳納抗告裁判費新臺幣1000元，同
時委任律師或具有律師資格之關係人為代理人。
因疫情而遲誤不變期間，得向法院聲請回復原狀。
                                    書記官  金珍華

中　　華　　民　　國　　111 　年　　7 　　月　　19　　日